【裁判字號】    98,訴,1679
【裁判日期】    980728
【裁判案由】    毒品危害防制條例
【裁判全文】
臺灣板橋地方法院刑事判決              98年度訴字第1679號
公  訴  人  臺灣板橋地方法院檢察署檢察官
被      告  乙○○
選任辯護人  周國榮律師
上列被告因毒品危害防制條例案件，經檢察官提起公訴（98年度
偵字第4640號），本院判決如下：
    主  文
乙○○無罪。
    理  由
一、公訴意旨略以：被告乙○○意圖牟利，於民國97年10月間，
    在臺北縣三重市其住處附近，以新台幣（下同）6000元間之
    價格，販售第2 級毒品安非他命1 包（重約1 公克）予甲○
    ○施用。另於同年5 月間，在其臺北縣三重市住處內及住處
    附近，亦陸續以代價400 至600 元間之價格，多次販售第3
    級毒品Ｋ他命予甲○○施用。因認被告所為，係涉犯毒品害
    防制條例第4 條第2 項及同條第3 項之罪嫌。
二、按犯罪事實應依證據認定之，無證據不得推定其犯罪事實。
    且檢察官就被告犯罪事實，應負舉證責任，並指出證明之方
    法。又不能證明被告犯罪者，應諭知無罪之判決，刑事訴訟
    法第154 條第2 項、第161 條第1 項、第301 條第1 項分別
    定有明文。所謂證據，係指足以認定被告確有犯罪行為之積
    極證據而言，該項證據自須適合於被告犯罪事實之認定，始
    得採為斷罪資料。苟積極證據不足為不利於被告事實之認定
    時，即應為有利於被告之認定，更不必有何有利之證據（參
    照最高法院29年上字第3105號、30年上字第816 號判例），
    又事實之認定，應憑證據，如未能發現相當證據，或證據不
    足以證明，自不能以推測或擬制之方法，以為裁判基礎（參
    照最高法院40年臺上字第86號判例），且為刑事訴訟法上證
    明之資料，無論其為直接證據或間接證據，均須達於通常一
    般之人均不致於有所懷疑，而得確信其為真實之程度，始得
    據為有罪之認定，若其關於被告是否犯罪之證明未能達此程
    度，而有合理性懷疑之存在，致使無從形成有罪之確信，根
    據「罪證有疑，利於被告」之證據法則，即不得遽為不利於
    被告之認定（參照最高法院76年臺上字第4986號判例）。
三、公訴意旨無非以：被告乙○○否認犯罪，惟（一）證人甲○
    ○於偵查中具結作證明確，證人自無甘冒有期徒刑7 年以下
    之重刑而作偽證。（二）證人甲○○亦知悉被告乙○○之住
    處及行動電話，顯然2 人時有因購毒而往來，且證人甲○○
    前後2 次於偵查中之供詞均相同，顯然證人甲○○並無虛偽
    供證之情事，被告涉有販毒之罪嫌，可以認定，為其論據。
    惟訊據被告堅決否認有販賣毒品犯行，辯稱：證人甲○○講
    的全部不是事實，歷次陳述之情節不一，無可採信。伊從事
    保養品、飾品銷售，證人甲○○係經朋友介紹認識，曾前往
    伊的住處聊天並消費，並考慮合夥，經常電話聯繫，且她曾
    經在97年10月11日到伊家偷竊過，伊有透過朋友從甲○○那
    邊拿回伊的筆記型電腦，甲○○所陳述最後一次購買毒品之
    時間，業已和伊鬧翻，實在不可能還有交易毒品的行為，伊
    認為甲○○是挾怨報復，因為伊當著眾人的面前給她難堪等
    語。經查：證人甲○○於本院審理時證稱：伊從97年5 月到
    10月份，在被告的三重三和路住處向被告購買Ｋ他命很多次
    ，數量不會形容，價格是400 元到600 元，每次都是在被告
    的三重三和路住處交易。另外在97年10月底，在被告上述住
    處，曾向被告買過一次安非他命，數量不會形容，價格是
    3,500 元等情（本院98年7 月7 日審判筆錄）。然證人甲○
    ○於偵查中係證稱：伊從97年5 月間開始，在被告家或者被
    告家附近向被告購買Ｋ他命（98年度偵字第4640號偵查卷，
    第57頁），與審判中所稱只有在被告家中購買Ｋ他命不符；
    又於偵查中所稱是在被告住處附近以6,000 元到7,000 元的
    價格購買安非他命一小包（同前卷，第56頁），與審判中證
    述之價格亦屬有異；於警詢中係證稱向被告購買毒品很多次
    ，交易地點都在被告家，安非他命不含袋最便宜3500元，最
    貴6000元，K 他命一公克不含袋5 、600 元，最後一次是97
    年10月底去被告家買K 他命，一次買10公克，當場現金交易
    6000元等情（同前卷，第16頁），與審判中所證述購買毒品
    之種類、數量、時間均有歧異。從而證人甲○○歷次證述情
    節不一，顯非毫無瑕疵可指。
四、綜據前述，檢察官起訴被告有販毒犯嫌，獨以證人甲○○前
    揭證詞為據，並未提出其他扣案物等相關證據為佐。然證人
    甲○○係因向被告購買毒品而知悉被告住處及行動電話乙節
    ，本係以證人甲○○之證述情節為據，自無從逕以其此節，
    推論其證詞全然可信，或被告所辯不可採，尤以證人甲○○
    指證情節有相當瑕疵，業經論述如前，自無從僅以其願意具
    結、知悉被告住處及電話，即採認無疑。從而檢察官之舉證
    、論述，均存有相當瑕疵，證明力明顯不足，無從超越合理
    懷疑，被告所辯並無販毒犯行，尚非絕無可信，既無從為被
    告有罪之確信，自應依法為無罪之諭知。
據上論斷，應依刑事訴訟法第301 條第1 項，判決如主文。
本案經檢察官陳姿雯到庭執行職務。
中    華    民    國    98    年    7     月    28    日
                  刑事第二庭  審判長法  官  王屏夏
                                    法  官  趙義德
                                    法  官  王偉光
上列正本證明與原本無異。
如不服本判決，應於送達後10日內敘明上訴理由，向本院提出上
訴狀，上訴於本院第二審合議庭 (應附繕本) 。其未敘述上訴理
由者，應於上訴期間屆滿後20日內向本院補提理由書「切勿逕送
上級法院」。
                                    書記官  陳宥伶
中    華    民    國    98    年    7     月    29    日


司法院資訊處製作；財團法人民間司法改革基金會備份。
